臺灣高等法院刑事判決　　　　　　　　　　　　　　九十一年度上易字第七０九號
　　上　訴　人
　　即　被　告　丙○○
右上訴人因竊盜案件，不服臺灣板橋地方法院九十年度易字第三五八三號，中華民國
九十年十二月三十一日第一審判決（檢察官聲請簡易處刑案號：臺灣板橋地方法院檢
察署九十年度偵字第五八九九號），提起上訴，本院判決如左：
    主  文
原判決撤銷。
丙○○攜帶凶器竊盜，處有期徒刑陸月，如易科罰金以佰元折算壹日。扣案之螺絲
起子、套筒起子及Ｔ型套筒起子各壹支均沒收。
    事  實
一、丙○○前於民國（下同）八十九年間犯電信法第五十六條第一項之盜接他人電信
    設備通信罪，經臺灣板橋地方法院三重簡易庭以八十九年重簡字第一四三三號簡
    易判決判處有期徒刑二月，如易科罰金以三百元折算一日確定（該案尚未執行，
    不構成累犯）。丙○○不知悔改，於九十年二月中旬某日，在台北縣蘆洲市三民
    公園廁所旁，見ＱＶＵ—七六六號機車放置於該處（該部機車係乙○○所有，交
    付予甲○○維修、保管，於九十年二月五日，在台北縣五股鄉○○路八十三號前
    ，為不知名之人所竊取），竟意圖為自己不法之所有，以其所有之客觀上足供凶
    器使用的螺絲起子、套筒起子及Ｔ型套筒起子各一支為工具，拆卸竊取該車之車
    殼，得手後並裝置於其妻所有的機車上，復接續於同年三月十五日十五時五十五
    分許，持前述工具拆卸竊取該車之排氣管，正拆解零件之際，為台北縣警察局蘆
    洲分局三民派出所巡邏員警當場查獲，並扣得其所有供犯罪使用之螺絲起子、套
    筒起子及Ｔ型套筒起子各一支。
二、案經台北縣警察局蘆洲分局報請臺灣板橋地方法院檢察署檢察官偵查起訴。
    理  由
一、右揭事實，業經上訴人即被告丙○○於警訊、偵查中及原審審理時坦承不諱（見
    偵字第五八九九號卷第三頁至第四頁、第十七頁至第十八頁，原審卷第二十六頁
    ），核與被害人甲○○於警訊時指訴之情節相符（見同上偵查卷第五頁），並有
    臺北縣警察局車輛失竊受理報案單影本乙紙、台北縣警察局蘆洲分局贓物認領保
    管單、車籍作業系統─查詢認可資料表各乙紙在卷可證，復有被告所有供犯罪所
    用之螺絲起子、套筒起子及Ｔ型套筒起子等物扣案足資佐證（見同上偵查卷第八
    頁至第九頁、第十一頁、第十五頁），本案事證明確，被告犯行堪以認定。
二、查扣案之螺絲起子、套筒起子及Ｔ型套筒起子各一支係屬質地堅硬之金屬工具，
    持供行竊之用，客觀上確均足以對他人身體、生命構成威脅，自具危險性而屬凶
    器。次查本件被告先後二次犯行，時間上相距未逾一月，且行為態樣均係將他人
    失竊而停放於同一地點之車號：ＱＶＵ—七六六號機車零件予以拆裝（見偵字第
    五八九九號卷第三頁背面），被告二次行為係於密切接近之時地實施，所侵害之
    法益又屬同一，各行為之獨立性薄弱，依一般社會觀念，難以強行分開，在刑法
    評價上，應視為數個舉動之接續施行，合為包括之一竊盜行為予以評價，而屬包
    括一罪之接續犯（最高法院八十六年台上字第三二九五號判例參照），又被告第
    二次拆卸零件之行為，雖因被警員當場查獲而未遂，但第一次行為即已既遂，自
    不能論以未遂犯。核被告所為，係犯刑法第三百二十一條第一項第三款之攜帶兇
    器竊盜罪。
三、原審予以論罪科刑，固非無見，惟原判決認被告先後二次竊盜行為，為連續犯，
    尚有未洽。被告提起上訴辯稱，該機車棄置路邊，伊係以拾荒之心態予以拆卸零
    件，無竊盜之意云云。惟該機車縱然遭人竊取棄置路邊，但他人失竊之物，仍得
    屬竊盜罪之客體，且由被告竊取該機車零件使用一節觀之，被告應有不法所有之
    意圖，且該機車亦非屬廢棄物，被告辯稱，無竊盜之意，尚無足採，惟原判決既
    有可議，應予撤銷改判，審酌被告正值壯年，卻不圖振作，及其素行、犯罪之動
    機、目的、手段、所生危害、犯罪後坦承犯行等一切情狀，量處如主文所示之刑
    ，並諭知易科罰金之折算標準，如主文之所示。扣案之螺絲起子、套筒起子及Ｔ
    型套筒起子各一支，係被告所有供犯罪所用之物，業經被告供承明確（見原審卷
    第二十六頁），依刑法第三十八條第一項第二款規定宣告沒收。
四、臺灣板橋地方法院檢察署九十一年度偵字第五四三三號案件及臺灣桃園地方法院
    檢察署九十一年度偵字第六七一０號案件移送併辦意旨另指：(一)被告丙○○意圖
    為自己不法之所有，於九十一年三月八日四時二十分在蘆洲市○○路與中正路三
    重客運旁，竊取被害人林文貴放置在車號：ＥＨ─九七五三號自小貨車內電鑽二
    把，經警當場查獲。(二)被告丙○○與張弘毅，共同意圖為自己不法之所有，於九
    十一年三月二十八日十四時三十分，侵入設址於桃園縣龜山鄉○○○路二０六號
    之誠信科技公司，行竊高壓電纜線，經證人林德平發覺後，報警當場查獲，因認
    上揭二部分與本案具有連續犯之裁判上一罪關係，請求併予審理云云。惟按刑法
    上之連續犯必須出於概括之犯意，即其多次犯罪行為，自始均在一個預定犯罪計
    劃以內，而出於主觀上始終同一犯意之進行，始為相當，若中途另有新犯意發生
    ，縱所犯為同一罪名，究非連續其初發之意思，即不能成立連續犯。查本案被告
    先後二次行竊之時間，分別係九十年二月中旬及同年三月十五日，而上開移送併
    辦審理者則係被告於九十一年三月八日及同年三月二十八日所犯之竊盜行為，本
    案與併辦案件之犯行時間相隔近一年，移送併辦部分，難認與本案之犯行，係自
    始均在一個預定犯罪計劃以內而出於始終同一犯意之進行，從而上開移送併辦之
    二案件，與本案自無連續犯之裁判上一罪關係，本院無從併辦審理，應退還檢察
    官依法另行處理，併此敘明。
五、被告經合法傳喚，無正當理由不到庭，爰不待其陳述，逕行判決，併此敘明。
據上論斷，應依刑事訴訟法第三百六十九條第一項前段、第三百六十四條、第二百九
十九條第一項前段、第三百七十一條，刑法第三百二十一條第一項第三款、第四十一
條第一項、第三十八條第一項第二款，罰金罰鍰提高標準條例第二條，判決如主文。
本案經檢察官林炳雄到庭執行職務。
中    華    民    國      九十一  年       十       月       二十九     日
                             臺灣高等法院刑事第二十二庭
                                 審判長法  官  許  正  順
                                       法  官  吳      燦
                                       法  官  林  明  俊
右正本證明與原本無異。
不得上訴。
                                       書記官  蕭  進  忠
中    華    民    國      九十一  年       十       月      二十九      日
附錄本案論罪科刑法條全文：
刑法第三百二十一條
犯竊盜罪而有左列情形之一者，處六月以上五年以下有期徒刑：
一、於夜間侵入住宅或有人居住之建築物、船艦或隱匿其內而犯之者。
二、毀越門扇、牆垣或其他安全設備而犯之者。
三、攜帶兇器而犯之者。
四、結夥三人以上而犯之者。
五、乘火災、水災或其他災害之際而犯之者。
六、在車站或埠頭而犯之者。
前項之未遂犯罰之。
